src/fst/morphology/stems/verbs.lexc
LEXICON verbs
ambuokseh+V:ambu VR_AMBUO  "ampua" ;
boltaijakseh+V:boltai VR_SUVAIJA  "heilua" ;
breijäkseh+V:brei VR_EMÄNDÖIJÄ  "ajaa partaansa" ;
buzahtuakseh+V:buzahta VR_PIDIÄ  "pudota hupsahtaa" ;
emändöijäkseh+V:emändöi VR_EMÄNDÖIJÄ  "emännöidä" ;
huijustuakseh+V:huijusta VR_LIIKUTTUA  "hävetä" ;
huškutella+V:huškuttel V_KUVITELLA  "huiskutella" ;
hyvöindelläkseh+V:hyvöindel VR_EBAEILLAE  "tärkeillä" ;
hökšähtiäkseh+V:hökšähti VR_PIDIÄ  "mätkähtää" ;
igävöijäkseh+V:igävöi VR_EMÄNDÖIJÄ  "ikävöidä" ;
ihastellakseh+V:ihastel VR_KUVITELLA  "iloita" ;
iloijakseh+V:iloi VR_SUVAIJA  "iloita" ;
ilveillä+V:ilveil V_EZITELLAE  "ilveillä" ;
ištuokseh+V:ištu VR_VALUO  "istuutua" ;
jaksuakseh+V:jaksa VR_KANDUA  "riisuutua" ;
juvvakseh+V:jo VR_JUVVA  "juoda (tarpeekseen)" ;
kahista+V:kahis V_ULISTA  "kahista" ;
kajahtuakseh+V:kajahta VR_OTTUA  "kaikua" ;
kattuakseh+V:katta VR_KANDUA  "peittää itsensä" ;
kaččuokseh+V:kaččo VR_PUNUO  "varoa" ;
kirmendelläkseh+V:kirmendel VR_EBAEILLAE  "" ;
kiännellä+V:kiändel V_EZITELLAE  "käännellä" ;
kleijäkseh+V:klei VR_EMÄNDÖIJÄ  "liimautua" ;
kopsahtuakseh+V:kopsahta VR_OTTUA  "kapsahtaa" ;
korista+V:koris V_ULISTA  "korista" ;
kuajiekseh+V:kuajiekseh VR_POTKIE  "katua" ;
kuavehtiečie+V:kuavehtieče VR_IMIE  "kuvitella" ;
kumardellakseh+V:kumardel VR_KUVITELLA  "kumarrella" ;
kutʼkutella+V:kutʼkuttel V_KUVITELLA  "kutitella" ;
kyhnistiäkseh+V:kyhnistä VR_EISTIÄ  "kyhjöttää" ;
kyllästyö+V:kyllästy VR_PUNUO  "tulla kylläiseksi" ;
kyskiekseh+V:kyske VR_IMIE  "" ;
kyzyökseh+V:kyzy VR_VALUO  "kysyä toinen toiseltaan" ;
ličatakseh+V:ličča VR_AVATA  "työntyä" ;
luvetella+V:luvettel V_KUVITELLA  "laskea" ;
lykkiekseh+V:lykke VR_IMIE  "heitellä toinen toistaan" ;
läikytellä+V:läikyttel V_EZITELLAE  "läikytellä" ;
löyhähtiäkseh+V:löyhähtä VR_OTTUA-SG3  "" ;
miärätäkseh+V:miärä VR_AVATA  "ottaa mittaa toisistaan" ;
moliekseh+V:moli VR_POTKIE  "" ;
moliekseh+V:mol VR_TULLA  "rukoilla" ;
mučkahtuakseh+V:mučkahta VR_OTTUA-SG3  "" ;
nähtäkseh+V:nä VR_NÄHTÄ  "nähdä toisen toistansa" ;
nʼavista+V:nʼavis V_ULISTA  "naukua" ;
oijenduakseh+V:oijenda VR_OTTUA  "oikaista (itseään, itsensä)" ;
painuakseh+V:paina VR_KANDUA  "kumartua" ;
paista+V:pagis V_PAISTA  "puhua" ;
pannakseh+V:pan VR_KUVITELLA  "asett(aut)ua jhk tilaan" ;
pavvutella+V:pavvuttel V_KUVITELLA  "paukutella" ;
pedvatakseh+V:pedvata VR_AVATA  "telmiä" ;
pestäkseh+V:pes VR_PESTÄ  "peseytyä" ;
pidellä+V:pidel V_EZITELLAE  "pidellä" ;
pidiäkseh+V:pidä VR_PIDIÄ  "pitää" ;
pidävyö+V:pidävy VR_VALUO  "pitää kiinni" ;
pilvestiäkseh+V:pilvestä VR_OTTUA-SG3  "mennä pilveen" ;
pokoroijakseh+V:pokoroi VR_SUVAIJA  "pyytää nöyrästi" ;
puččiekseh+V:pučči VR_POTKIE  "" ;
pyhkiekseh+V:pyhke VR_IMIE  "pyyhkiä (erit. itsensä, kätensä jne.)" ;
pystiäkseh+V:pystä VR_EISTIÄ  "pistää itseään" ;
pyzytelläkseh+V:pyzytel VR_EBAEILLAE  "pysytellä" ;
rakastuo+V:rakastu VR_VALUO  "rakastua" ;
riehkiekseh+V:riehki VR_KANDUA  "piehtaroida" ;
riibiekseh+V:riibi VR_POTKIE  "" ;
riibuokseh+V:riibo VR_PUNUO  "raapia toinen toistaan" ;
rodiekseh+V:rodi VR_RODIEKSEH  "syntyä" ;
roijakseh+V:roi VR_ROIJA  "tapahtua" ;
roita+V:roi VR_ROITA  "tapahtua" ;
roita+V:roi VR_ROITA  "" ;
roitakseh+V:roi VR_ROITA  "syntyä" ;
roitakseh+V:roi VR_ROITA  "" ;
sanuokseh+V:sano VR_PUNUO  "sanoa" ;
siduokseh+V:sido VR_PUNUO  "" ;
stuikahtuakseh+V:stuikahta VR_OTTUA  "töksähtää" ;
syvväkseh+V:sö VR_MYVVÄ  "syödä tarpeekseen" ;
syvähtiäkseh+V:syvähtä VR_EISTIÄ  "törmätä" ;
taputellakseh+V:taputtel VR_KUVITELLA  "taputella" ;
tartuokseh+V:tartu VR_VALUO  "tarttua" ;
temmatakseh+V:temba VR_AVATA  "tempautua" ;
tomista+V:tomis V_ULISTA  "tömistä" ;
tungiekseh+V:tunge VR_IMIE  "tunkeutua" ;
tungiekseh+V:tungi VR_POTKIE  "tuppautua" ;
uravoijakseh+V:uravoi VR_SUVAIJA  "riehua" ;
vieretellä+V:vierettel V_EZITELLAE  "vieritellä" ;
vilustuakseh+V:vilusta VR_OTTUA-SG3  "jäähtyä" ;
vönytelläkseh+V:vönytel VR_EBAEILLAE  "venytellä" ;
šlöbähtiäkseh+V:šlöbähtä VR_EISTIÄ  "polskahtaa" ;
šohista+V:šohis V_ULISTA  "suhista" ;
šupetella+V:šupettel V_KUVITELLA  "supatella" ;
